# 请教陈版，子公司办理完工商注销，但是银行未注销，期末资产负债表均有数据，合并...

提问人：笑笑钸玎 时间：2019-01-12 11:31:07
子公司办理完工商注销，但是银行未注销，期末资产负债表均有数据，合并层面如何处理？
A 公司是 B 公司的控股子公司，持股比例为 51%，A 公司于 2018 年 7 月工商注销手续已办理完毕，但由于其B 公司欠 A 公司的款项尚未归还，故 A 公司的银行账号一直未注销， 12 月份还有一笔财务费用发生，截止 12 月 31 日，A 公司账面上还挂有银行存款，其他应收款、其他应付款，未分配利润，其中其他应收款中还有职工备用金，按企业的坏账政策，还需计提坏账。
B 公司还有其他的子公司，现在要做B 公司的合并报表，这种情况该如何处理？

回答人：chenyiwei
虽然 A 已经工商注销，但仍有资产、负债未清理完毕，故仍需继续纳入 B的合并报表范围，直到其资产负债表所有项目结零为止。附注中需披露其清算的进展状况和截至期末扔持有的资产、负债状况。